臺灣高雄地方法院刑事判決　　　　　　　94年度訴字第2311號
 公　訴　人　臺灣高雄地方法院檢察署檢察官
 被　　　告　丁○○
上列被告因偽造文書等案件，經檢察官提起公訴（94年度偵字第
4978號），並經本院裁定由受命法官獨任進行簡式審判程序，本
院判決如下：
    主  文
丁○○連續行使偽造私文書，足以生損害於他人，處有期徒刑伍
月，如易科罰金，以佰元折算壹日。
    事  實
一、丁○○意圖為自己不法之所有，於民國93年8 月3 日下午1
    時52分許前之日間某時（起訴書誤載為93年8 月4 日下午9
    時32分），利用在屏東縣枋寮鄉○○路246 號與乙○○、甲○○○夫婦聊天之際，趁2 人不備之際，竊取2 人所有，在
    台灣土地銀行枋寮分行開立之帳號：000-000-00000-0 以及
    000-000-00000-0 號之存摺及開戶印鑑章後，即持竊得之存
    摺及印章，連續自93年8 月3 日起至同年9 月20日止，基於
    行使偽造私文書及意圖為自己不法所有之概括犯意，盜用乙○○、甲○○○之開戶印鑑章於附表所示之存摺類取款憑條
    上，表示欲提領款項之意思，並持以行使，因而使台灣土地
    銀行枋寮分行陷於錯誤，誤認丁○○係獲得乙○○等二人之
    合法授權，而如數給付存款前後9 次共計詐得新台幣（下同
    ）10萬4 千元，足以生損害於台灣土地銀行枋寮分行及乙○○、甲○○○夫婦。
二、案經乙○○、甲○○○夫婦訴由屏東縣警察局枋寮分局報請
    臺灣屏東地方法院檢察署檢察官簽請臺灣高等法院高雄分院
    檢察署移轉臺灣高雄地方法院檢察署檢察官偵查起訴，嗣本
    院訊問被告後，因被告認罪，並詢問檢察官、被告意見後，
    乃裁定進行簡式審判程序。
    理  由
一、本件被告丁○○所犯係死刑、無期徒刑、最輕本刑為3 年以
    上有期徒刑以外之罪，其於準備程序中就被訴事實為有罪之
    陳述，經法官告知簡式審判程序之旨，並聽取公訴人、被告
    之意見後，認為適宜由受命法官獨任進行簡式審判程序，依
    刑事訴訟法第273 條之1 第1 項規定，裁定由受命法官獨任
    進行簡式審判程序，合先敘明。
二、上揭事實，業據被告於本院審理時坦承不諱，核與被害人即
    證人林秋水蓮於警詢、偵查中證述存款遭盜領之情節相符，
    並有台灣土地銀行枋寮分行存摺類取款憑條9 紙、臺灣土地
    銀行枋寮分行93年12月22日枋存字第0930000445號函及所附
    之000-000-00000-0 、000-000-00000-0 號客戶歷史交易明
    細查詢資料2 紙在卷足憑。而起訴書雖誤載被告竊盜之時間
    為93年8 月4 日下午9 時32分，但上午9 時32分為被告93年
    8 月4 日前往台灣土地銀行枋寮分行之時間，公訴意旨此部
    分記載為下午應有違誤。又被告坦承提領10萬4 千元（即93
    年8 月3 日提領2 萬3 千元動作亦為被告所為），故被告竊
    盜時間應係於93年8 月3 日，而被告既供稱係利用與乙○○
    、甲○○○夫婦聊天時乘機竊取，應堪認被告竊取時間為93
    年8 月3 日下午1 時52分許（即提領款項前）之前之日間某
    時。被告之自白與事實相符，本件事證明確，被告犯行洵堪
    認定，應予依法論科。
三、核被告丁○○所為係犯刑法第320 條第1 項竊盜罪、第216
    條、第210 條行使偽造私文書及同法第339 條第1 項之詐欺
    取財罪。被告多次盜用印章乃係偽造私文書之階段行為，又
    偽造私文書之低度行為應為行使偽造私文書之高度行為所吸
    收，均不另論罪。被告先後9 次行使偽造私文書詐欺取財之
    犯行，時間緊接，方法相同，觸犯構成要件相同之罪名，顯
    係基於概括犯意為之，為連續犯，應依刑法第56條之規定，
    以一罪論並加重其刑。被告之所犯竊盜罪與行使偽造私文書
    及行使偽造私文書罪與詐欺取財罪二罪間，均有方法目的之
    牽連關係，均應從一重之連續行使偽造私文書罪處斷。爰審
    酌被告丁○○正值青壯年，不思以正當方式謀生，竊取乙○○、甲○○○夫婦之存摺，盜領老人年金對金融秩序及老人
    生活保障之影響，所生之損害，犯後坦承犯行之犯後態度等
    一切情狀，量處如主文所示之刑，並諭知易科罰金之折算標
    準，以資儆懲。偽造之存摺取款憑條非被告所有，不予宣告
    沒收，併敘明之。
據上論斷，應依刑事訴訟法第273 條之1 第1 項前段、第299 條
第1項 前段、刑法第56條、第216 條、第210 條、第320 條第1
項、第339 條第1 項、第55條後段、第41條第1 項前段，罰金罰
鍰提高標準條例第1 條前段、第2 條，判決如主文。
本案經檢察官丙○○到庭執行職務。
中　　華　　民　　國　　94　　年　　7 　　月　　27　　日
                  刑事第二庭  法　官  黃宣撫
如不服本判決，應於送達後10日內，向本院提出上訴狀。
以上正本證明與原本無異。
中　　華　　民　　國　　94　　年　　7 　　月　　27　　日
 　　　　　　　　　　　       書記官  鄭永媚
附錄本判決論罪科刑法條：
中華民國刑法第216條：
  行使第210條至第215條之文書者，依偽造、變造文書或登載不
  實事項或使登載不實事項之規定處斷。
中華民國刑法第210條：
  偽造、變造私文書，足以生損害於公眾或他人者，處5年以下
  有期徒刑。
中華民國刑法第320條
(普通竊盜罪、竊佔罪)
意圖為自己或第三人不法之所有，而竊取他人之動產者，為竊盜
罪，處5 年以下有期徒刑、拘役或500 元以下罰金。
意圖為自己或第三人不法之利益，而竊佔他人之不動產者，依前
項之規定處斷。
前二項之未遂犯罰之。
中華民國刑法第339條
(普通詐欺罪)
意圖為自己或第3人不法之所有，以詐術使人將本人或第3人之物
交付者，處5 年以下有期徒刑、拘役或科或併科1,000 元以下罰
金。
以前項方法得財產上不法之利益或使第3人得之者，亦同。
前2項之未遂犯罰之。
附表：
┌──────┬─────┬─────────────┬──┐
│    帳號    │   款項   │           時間           │備註│
│            │（新台幣）│                          │    │
├──────┼─────┼─────────────┼──┤
│000000000000│  20,000元│93年8月6日下午3時10分許   │    │
│            ├─────┼─────────────┼──┤
│            │   9,500元│93年8月9日上午9時20分許   │    │
│            ├─────┼─────────────┼──┤
│            │   4,000元│93年8月20日上午10時23分許 │    │
│            ├─────┼─────────────┼──┤
│            │   4,000元│93年9月20日上午10時39分許 │    │
├──────┼─────┼─────────────┼──┤
│000000000000│  23,000元│93年8月3日下午1時52分許   │    │
│            ├─────┼─────────────┼──┤
│            │  20,000元│93年8月4日上午9時32分許   │    │
│            ├─────┼─────────────┼──┤
│            │  20,000元│93年8月6日上午10時41分許  │    │
│            ├─────┼─────────────┼──┤
│            │     500元│93年8月12日上午11時19分許 │    │
│            ├─────┼─────────────┼──┤
│            │   3,000元│93年8月27日上午10時3分許  │    │
└──────┴─────┴─────────────┴──┘
